【裁判字號】    97,交聲,397
【裁判日期】    970311
【裁判案由】    違反道路交通管理處罰條例聲明異議
【裁判全文】
臺灣臺北地方法院交通事件裁定         97年度交聲字第397號
原處分機關  臺北市交通事件裁決所
異議人即
受處分人    甲○○
上列異議人即受處分人因違反道路交通管理處罰條例案件，對於
台北市交通事件裁決所民國97年2 月18日所為之處分（原處分：
北市裁二字第裁22-1AB937502號、北市裁二字第裁22-1AB941099
號），聲明異議，本院裁定如下：
    主  文
異議駁回。
    理  由
一、按汽車停車時，在禁止臨時停車處所不得停車，道路交通安
    全規則第112 條第1 項第1 款定有明文，而汽車駕駛人，如
    在禁止臨時停車處所停車者，處新台幣（下同）600 元以上
    1200 元 以下罰鍰（道路交通管理處罰條例第56條第1 項第
    1 款參照）；復按，禁止臨時停車線，用以指示禁止臨時停
    車路段，以劃設於道路緣石正面或頂面為原則，無緣石之道
    路得標繪於路面上，距路面邊緣以30公分為度。本標線為紅
    色實線，線寬除設於緣石，正面者以緣石高度為準外，其餘
    皆為10公分（道路交通標誌標線號誌設置規則第169 條第1
    項、第2 項參照）。
二、本件異議人即受處分人甲○○駕駛其所有之BAN －556 號機
    車（下稱系爭機車）分別於民國96年12月21日10時33分許、
    12月24日10時25分許，在台北市○○○路○ 段71巷11弄9 號
    前（舉發違反道路交通管理事件通知單上誤載為「台北市○
    ○○路○ 段71巷9 號，下稱系爭地點）禁止臨時停車處所違
    規停車，經台北市停車管理處依道路交通管理處罰條例第56
    條第1 項第1 款依據採證照片逕行舉發在劃有紅線路段停車
    （即禁止臨時停車處所停車），嗣受處分人於應到案日期前
    ，經台北市交通事件裁決所函轉向原舉發單位申訴，經原舉
    發單位函覆，系爭機車違規事實明確，本案依法舉發並無違
    誤之處，原處分機關乃依道路交通管理處罰條例第56條第1
    項第1 款及違反道路交通管理事件統一裁罰基準表規定，於
    97年2 月18日各裁處受處分人罰鍰600 元、600 元。
三、依受處分人之異議狀所載，其固不否認確有於96年12月21日
    10時33分許、12月24日10時25分許，將系爭機車停放在系爭
    地點等情，惟矢口否認有何違規之處，其辯稱意旨略以：
    (一)受處分人分別於前開時間將系爭機車停放在系爭地點，而
      當時該處雖劃設有禁止臨時停車之紅線，惟經以電話詢問
      方式，聯絡台北市交通管制工程處承辦人楊先生後得知，
      該紅線並非台北市交通管制工程處所劃設，而為私人為一
      己私利自行繪劃；故系爭地點應屬合法可供第三人停靠之
      區域。
    (二)受處分人停靠位置距交岔路口有12公尺之遠，亦與道路交
      通管理處罰條例第55條規定：汽車駕駛人在交岔路口10公
      尺臨時停車有悖。
四、本院查：
    (一)系爭機車確於前開時間停放在系爭地點等情，除已如前述
      外，復有採證照片2 幀影本在卷可稽；而系爭地點原禁止
      臨時停車之紅線經查確係私繪，然台北市交通管制工程處
      已於96年6 月27日塗除，且之後經民眾反應該轉角處應繪
      設禁止停時停車之紅線，該處旋於96年8 月15日繪設完成
      ，有台北市交通管制工程處97年3 月5 日北市交工程字第
      09730987000 號函在卷可稽。是以，受處分人辯稱：系爭
      地點於96年12月21日、24日所繪製之禁停紅線乃私人所繪
      設云云，容有誤會，不足採信。
    (二)至受處分人所提出附卷之「台北市議會市民服務中心協調
      林鈺珊君等陳情案會勘紀錄」乙紙，雖有載明：「忠孝東
      路5 段71巷11弄9 號西側現有禁停紅線過長，建請交工處
      派員塗銷約1 ．8 米．．．」等語，然有關塗銷1 ．8 公
      尺部分，台北市交通管制工程處實際執行塗銷時間為97年
      1 月22日，有該處96年12月31日北市交工規字第09634884
      900 號書函、該處工程隊道路交通標線維護工作分派表（
      97年1 月22日）影本在卷可參。職是，在台北市交通管制
      工程處尚未塗銷前開禁止臨時停車之紅線前，受處分人仍
      須受該禁止臨時停車紅線之拘束，不得臨時停車；受處分
      人所提出之會勘紀錄，經核尚無法為有利於受處分人認定
      之依據。
    (三)受處分人既有前揭違規事實，則系爭車輛所停放之位置縱
      使距交岔路口有12公尺之遠，亦無法據此解免於受處分人
      在禁止臨時停車處所停車之責。
    (四)基上，受處分人前開之違規事實已臻明確，堪以認定。
五、綜上所述，受處分人駕駛系爭機車確有前開之違規行為，原
    處分機關依據道路交通管理處罰條例第56條第1 項第1 款、
    違反道路交通管理事件統一裁罰標準表之規定，分別裁處受
    處分人罰鍰600 元、600 元，核無違誤，受處分人之異議為
    無理由，應予駁回。
據上論斷，應依道路交通案件處理辦法第19條，裁定如主文。
中    華    民    國    97    年    3     月    11    日
                  交通法庭  法  官  蔡守訓
上正本證明與原本無異。
如不服本裁定，應於裁定送達後5日內向本院提出抗告狀。
                            書記官  張漪蕙
中    華    民    國    97    年    3     月    11    日


司法院資訊處製作；財團法人民間司法改革基金會備份。
